【裁判字號】    97,審易,2476
【裁判日期】    980109
【裁判案由】    竊盜等
【裁判全文】
臺灣高雄地方法院刑事判決            97年度審易字第2476號
公  訴  人  臺灣高雄地方法院檢察署檢察官
被      告  丙○○
            戊○○
            甲○○
上列被告因竊盜等案件，經檢察官提起公訴（97年度偵字第1892
6 號），被告於準備程序中就被訴事實為有罪之陳述，經本院告
知簡式審判程序之旨，並聽取被告與公訴人之意見後，本院合議
庭裁定由受命法官獨任進行簡式審判程序，判決如下：
    主  文
丙○○犯結夥竊盜罪，處有期徒刑陸月，如易科罰金，以新臺幣
壹仟元折算壹日。緩刑貳年。
戊○○犯結夥竊盜罪，處有期徒刑陸月，如易科罰金，以新臺幣
壹仟元折算壹日。緩刑貳年，緩刑期間應向檢察官指定之公益團
體、地方自治團體或社區提供伍拾小時之義務勞務，並接受法治
及認知教育參場次。緩刑期間付保護管束。
甲○○犯結夥竊盜罪，處有期徒刑陸月，如易科罰金，以新臺幣
壹仟元折算壹日。緩刑貳年。
    事實及理由
一、本件犯罪事實、證據，除將起訴書犯罪事實欄一第3 行「因
    甲○○所有... 需更換零件」等語刪除，並於證據部分補充
    被告3 人於本院審理時之自白外，其餘均引用起訴書所載（
    如附件）。
二、核被告所為，均係犯刑法第321 條第1 項第4 款之結夥竊盜
    罪。被告3 人間有犯意聯絡及行為分擔，應論以共同正犯。
    爰審酌被告3 人均正值青年，有工作能力，竟為貪圖小利，
    竊取該車輛而拆解該機車之零件備用，顯見被告不知尊重他
    人權益，惟被告犯後均能坦承犯行，並與被害人達成和解，
    此有和解書在卷可稽，其犯後態度尚可，被告丙○○、戊○○均甫成年，丙○○、甲○○又無前科，素行良好等一切情
    狀，均從輕量處如主文所示之刑，並諭知易科罰金之折算標
    準。而被告3 人均未受有有期徒刑以上刑之宣告，此有臺灣
    高等法院被告前案紀錄表附卷可憑，被告於犯案後即與被害
    人和解，足見彼等尚能為自己之行為負責，被告丙○○目前
    於聯勤第四地區支援指揮部南區運輸大隊運輸三中隊服役，
    有正當工作，認被告歷此偵審程序後，當能知所警惕及珍惜
    前程，應無再犯之虞，上開宣告之刑以暫不執行為適當，併
    予宣告緩刑；另審酌被告戊○○有觸法之紀錄，仍為本件犯
    行，為確保被告戊○○能記取教訓，習得正確之法治觀念，
    併依刑法第74條第2 項第8 款命其接受法治及認知教育，以
    預防再犯，另命其提供如主文所示之義務勞務，期能養成服
    務他人、貢獻社會之習慣，而依刑法第93條第1 項第2 款規
    定被告戊○○於緩刑期間付保護管束，以觀後效，並啟自新
    。
據上論斷，應依刑事訴訟法第273 條之1 第1 項、第284 條之1
、第299 條第1 項前段、第310 條之2 、第454 條第2 項，刑法
第321 條第1 項第4 款、第28條、第74條第1 項第1 款、第2 項
第5 款、第8 款、第93條第1 項第2 款，判決如主文。
本案經檢察官王朝弘到庭執行職務。
中    華    民    國    98    年    1     月    9     日
                  刑事第七庭    法  官  蔡書瑜
以上正本證明與原本無異。
如不服本判決應於收受送達後10日內向本院提出上訴書狀，並應
敘述具體理由；如未敘述上訴理由者，應於上訴期間屆滿後20日
內向本院補提理由書（均須按他造當事人之人數附繕本）「切勿
逕送上級法院」。
中    華    民    國    98    年    1     月    10    日
                               書記官  周美
附錄：論罪法條
中華民國刑法第321條
犯竊盜罪而有左列情形之一者，處 6 月以上、 5 年以下有期徒
刑：
一、於夜間侵入住宅或有人居住之建築物、船艦或隱匿其內而犯
之者。
二、毀越門扇、牆垣或其他安全設備而犯之者。
三、攜帶兇器而犯之者。
四、結夥三人以上而犯之者。
五、乘火災、水災或其他災害之際而犯之者。
六、在車站或埠頭而犯之者。
前項之未遂犯罰之。
附件：
臺灣高雄地方法院檢察署檢察官起訴書
                                      97年度偵字第18926號
                                      97年度偵字第20625號
     被      告  丙○○  男  18歲（民國○○年○月○日生）
                         住高雄市○○區○○街2號
                         國民身份證統一編號：Ｚ000000000號
     被      告  戊○○  男  18歲（民國○○年○○月○日生）
                         住高雄市鼓山區○○○路61之2號3樓
                         國民身份證統一編號：Ｚ000000000號
     被      告  甲○○  男  27歲（民國○○年○月○日生）
                         住高雄市鼓山區○○○路85巷7號
                         國民身份證統一編號：Ｚ000000000號
 上列被告因竊盜案件，已經偵查終結，認為應提起公訴，茲敘述
 犯罪事實及證據並所犯法條如下：
         犯罪事實
 一、丙○○、戊○○、甲○○三人於民國97年6月2日，由丙○○
     騎乘車牌號碼560-BKA號重機車、戊○○騎乘車牌號碼
     987-BHX 號重機車搭載甲○○，因甲○○所有之車牌號碼
     893-CMG號重機車發生車禍需更換零件，於當日9時許行經高
     雄市○○○路家樂福量販店附近之河濱國小旁，見與甲○○
     之機車同型式、並未上鎖、丁○○所有之車牌號碼253-BAV
     號重機車停放於該處無人看顧，三人結夥意圖為自己不法之
     所有，由甲○○坐上該機車後，三人共同將該機車推至高雄
     市○○區○○路旁，將該車之車牌拆解後，於當日11時許再
     將該車推到高雄市○○街32巷12號不知情之友人陳柏揚家門
     口，共同拆解該機車以取得零件，於拆解過程中丙○○發現
     該機車有衛星導航追蹤器，乃以2個黑色大垃圾袋裝機車外
     殼，拿去位於高雄市鼓山區戊○○住處附近之資源回收場丟
     掉，該機車引擎則於16時許以戊○○所提供之車牌號碼
     YM-4733號廂型車，載運至高雄市前鎮漁港棄置，機車車架
     則於22時許以上開廂型車載運至高雄市○○路某高爾夫球場
     附近之愛河裡棄置。嗣經警調閱路口監視器，並循線至高雄
     市○○路愛河打撈起上開機車車架而獲上情。
 二、案經內政部警政署刑事警察局暨高雄縣政府警察局移送偵辦
     。
         證據並所犯法條
 一、上揭犯罪事實業據被告丙○○、戊○○、甲○○於警詢及本
     署偵查中坦承不諱，核與被害人丁○○證述之情節相符，復
     有路口監視器照片18張、自愛河打撈上來之253-BAV號重機
     車車架在卷可證，足認被告之自白與事實相符，被告罪嫌應
     堪認定。
 二、核被告三人所為係犯刑法第321條第1項第四款加重竊盜罪嫌
     。被告三人將竊得之機車拆解，並將車殼、引擎棄置之行為
     ，並觸犯刑法第354條之毀損罪嫌，惟該行為係竊盜後之處
     分行為，係不罰之後行為，不另論罪。
 三、依刑事訴訟法第251條第1項提起公訴。
     。此    致
 臺灣高雄地方法院
 中    華    民    國    97    年    10    月    23    日
                               檢  察  官   乙○○


司法院資訊處製作；財團法人民間司法改革基金會備份。
